# 紧急呼叫陈老师，十万火急企业对外投资预计亏损确认

提问人：贝壳糯米 时间：2016-12-28 11:02:56
需要区分你们投资方对 被投资方核算方式，，区分 成本法和权益法，只有权益法投资核算才需要对被投资方的投资盈亏调整投资方账面，如果是成本法对盈亏则不需要账务处理。

回答人：chenyiwei
因为你公司是执行事务合伙人（一般是普通合伙人GP），是需要对合伙企业的亏损承担无限责任的。所以在目前情况下，不论对该合伙企业是否具有控制、共同控制或重大影响（GP的出资比例一般很低，“三无”居多），都应就可能须承担责任的亏损份额确认预计负债。后续对合伙企业履行出资义务时，可以相应转销该预计负债。

提问人：贝壳糯米 时间：2016-12-29 08:54:15
我看到他给的题意是成立一个运营公司。一般叫做公司的，我就理解是特殊有限合伙，是否就如我的答复就当一般的业务一样，需要考虑控制等事项，然后分权益和成本法核算呢? 陈老师请答复下我，谢谢！

回答人：chenyiwei
这里还没有到投资后续计量方法的层面，因为就连初始确认和计量也没有。现在只是讨论是否要在报表中体现所有者对企业超额亏损需承担的潜在责任的问题。